



### Robson Amparo de Carvalho

Endereço para acessar este CV: http://lattes.cnpq.br/3728027523346101

### Resumo informado pelo autor

Possui graduação em BACHARELADO EM DIREITO pela Universidade do Estado da Bahia (2014). Atualmente é secretario municipal da administração da PREFEITURA MUNICIPAL DE NILO PEÇANHA, coordenação juridica do Instituto de Assistência à Saúde e Promoção Social e professor da Faculdade de Tecnologia e Ciências da Bahia. Tem experiência na área de Direito, com ênfase em Direito Médico (SUS) e Direito Público.

(Texto informado pelo autor)

### Nome civil

Nome Robson Amparo de Carvalho

### Dados pessoais

Filiação RUBEM CALISTO DOS SANTOS e ALDECY MARIA DE JESUS AMPARO

Nascimento 14/07/1985 - GANDU/BA - Brasil Carteira de 1159298602 SSP - BA - 28/01/2003

Identidade

CPF 012.652.395-92

Passporte F0151736

RUA GERSON DE OLIVEIRA, 72 CASA LOT DONA NORMA - Nilo Peçanha 45440000, BA - Brasil Telefone: 73 999893254 Celular 71 982393270 Endereco

PREFEITURA MUNICIPAL DE NILO PEÇANHA, SECRETARIA MUNICIPAL DE ADMINISTRAÇÃO RUA DR. RAIMUNDO BRITO, 11 CENTRO - Nilo Peçanha 45400000, BA - Brasii Telefone: 73 32572496 Endereco

profissional

Endereço

E-mail para contato : robsonamparo@hotmail.com E-mail alternativo robsonamparoadv@gmail.com eletrônico

Formação acadêmica/titulação

Especialização em Direito e Processo do Trabalho com Pratica Previdenciaria. CENTRO UNIVERSITÁRIO UNIFTC SALVADOR, IMES, Salvador, Brasil 2019

2020 Especialização em Gestão Inovadora na Advocacia: Como Gerar Negócios com foco em Formação Ges Grupo Educar Mais, GEM, Brasil

2018 - 2019

Especialização em METODOLOGIA DO ENSINO SUPERIOR. FACULDADE REGIONAL DE FILOSOFIA, CIÊNCIAS E LETRAS DE CANDEIAS, FAC, Brasil

Título: Direito a educação e o ensino de jovens e adultos Orientador: SOBRAL NOBREGA DANTAS

Graduação em BACHARELADO EM DIREITO. 2008 - 2014

Universidade do Estado da Bahia, UNEB, Salvador, Brasil Título: ATUAÇÃO DO CONSELHO TUTELAR FRENTE AOS CASOS DE VIOLÊNCIA SEXUAL NO MUNICÍPIO DE NILO PEÇANHA BA Orientador: JALUSA SILVA DE ARRUDA

### Formação complementar

2021 - 2021 Curso de curta duração em Formação de Pregoeiros - Teoria. (Carga horária: 20h). Escola Nacional de Administração Pública, ENAP, Brasília, Brasil

2021 - 2021 Curso de curta duração em PLANEJAMENTO GOVERNAMENTAL. (Carga horária: 20h). ESCOLA SUPERIOR DO TRIBUNAL DE CONTAS DA UNIÃO, ESTCU, Brasil

2021 - 2021 Curso de curta duração em SISTEMA ELETRONICO DE INFORMAÇÕES - SEI USAR. (Carga horária:

20h). Escola Nacional de Administração Pública, ENAP, Brasília, Brasil

Extensão universitária em ARTE EN CENA. (Carga horária: 240h). Universidade do Estado da Bahia, UNEB, Salvador, Brasil 2009 - 2009

Extensão universitária em empresa junior. (Carga horária: 60h). Universidade do Estado da Bahia, UNEB, Salvador, Brasil 2007 - 2007

Extensão universitária em Inventario Turistico. (Carga horária: 60h) 2007 - 2007 Universidade do Estado da Bahia, UNEB, Salvador, Brasil

Informatica e Digitação. . (Carga horária: 52h). Info Word, IW, Brasil 2004 - 2004

2003 - 2003 Curso de curta duração em Multiculturalismo. (Carga horária: 10h).

Universidade do Estado da Bahia, UNEB, Salvador, Brasil

### Atuação profissional

1. FACULDADE DE EDUCAÇÃO SOCIAL DA BAHIA - FAESB

### Vínculo institucional

Vínculo: Celetista , Enquadramento funcional: PROFESSOR , Carga horária: 8, Regime: Parcial Outras informações: Professor no Curso de Administração, na disciplina de Fundamentos do Direito Empresarial e Tributário, com CH de 80h.

2. FACULDADE DE TECNOLOGIA DE VALENCA - FACTIVA

### Vínculo institucional

Vínculo: Celetista , Enquadramento funcional: PROFESSOR , Carga horária: 20, Regime: Parcial 2017 - 2019

PROFESSOR DAS DISCIPLINA LEGISLAÇÃO SOCIAL E FUNDAMENTOS DO DIREITO

3. Faculdade de Tecnologia e Ciências da Bahia - FATEC/BA

# Vínculo

institucional

Vínculo: Professor Visitante , Enquadramento funcional: PROFESSOR , Carga horária: 20, Regime: 2015 - 2015

PROFESSORA DA DISCIPLINA DE DIREITO EMPRESARIAL

4. Instituto Técnico de Educação Profissional - ITEP VALENÇ - ITEP

# Vinculo

institucional

2017 - 2017 Vínculo: Professor Visitante , Enquadramento funcional: PROFESSOR , Carga horária: 20, Regime:

Parcial
Outras informações:
Principais atividades: docência nas disciplinas de Direito Previdenciário, Direito Tributário, Legislação Social e Direito do Trabalho, elaboração de atividades correlatas às disciplinas lecionadas no curso Técnico de Segurança do Trabalho e Farmácia.

5. Instituto de Assistência à Saúde e Promoção Social - 5S SAÚDE

# Vínculo

institucional

Vínculo: Celetista , Enquadramento funcional: COORDENAÇÃO JURIDICA , Carga horária: 20, Regime: 2020 - 2020

Outras informações

OUIDAS INDIFINAÇÃO DE SERVIÇOS JURIDICOS NA ANALISE DE E DOVOLUTIVAS DE PARECERES, ELABORAÇÃO DE CONTRATOS ADMINISTRATIVOS E ACOMPANHAMENTOS DE DEMANDAS JURIDICAS.

6. PREFEITURA MUNICIPAL DE NILO PECANHA - PMNP

7. Secretaria de Educação do Estado da Bahia - SEEBA

# Vínculo

institucional

2013 - 2020 Vínculo: Servidor público , Enquadramento funcional: SECRETARIO MUNICIPAL DA ADMINISTRAÇÃO Regime: Dedicação exclusiva

### Vinculo

institucional

Vinculo: Celetista , Enquadramento funcional: ASSISTENTE ADMINISTRATIVO , Carga horária: 40, Regime: Integral 2009 - 2011

Outras informações:

Principais atividades: realização de atividades de cunho administrativo. Cotações, aquisição, despacho de material em geral, elaboração de ofícios, memorados e outros

8. PREFEITURA MUNICIPAL DE NILO PEÇANHA BA - PMNP

## Vínculo

institucional

Vínculo: Servidor público . Enquadramento funcional: ASSISTENTE ADMINISTRATIVO . Carga horária: 2008 - 2008

Alo, Regime: Integral

Outras informações:

Principais atividades: realização de atividades de cunho administrativo. Cotações, aquisição, despacho de material em geral, elaboração de oficios, memorados e outros

9. Tribunal de Justica do Estado da Bahia - TJ/BA

# Vínculo

institucional

2009 - 2011 Vínculo: Bolsista , Enquadramento funcional: ESTAGIÁRIO , Carga horária: 20, Regime: Parcial

# Áreas de atuação

- 1. Direito
- 2. Regularização Fundiária
- 3. Previdenciário
- 4. Conselhos Municipais
- 5. Administração Pública
- 6. direito e saude

### Idiomas

Inglês Compreende Razoavelmente , Fala Pouco , Escreve Pouco , Lê Razoavelmente

Espanhol Compreende Razoavelmente , Fala Bem , Escreve Razoavelmente , Lê Bem

Francês Compreende Razoavelmente , Fala Pouco , Escreve Pouco , Lê Razoavelmente

Português Compreende Bem , Fala Bem , Escreve Bem , Lê Bem

Página gerada pelo sistema Currículo Lattes em 20/05/2021 às 11:19:43.